【裁判字號】    92,交聲,336
【裁判日期】    920516
【裁判案由】    聲明異議
【裁判全文】
臺灣臺中地方法院交通事件裁定                    九十二年度交聲字第三三六號
    原處分機關  交通部公路局台中區監理所豐原監理站
    異議人即
    受處分人    富源通運企業股份有限公司
    代表人      陳明珠
    代理人      張振嘉
右列受處分人因違反道路交通管理處罰條例案件，對於交通部公路局台中區監理所豐
原監理站九十二年二月二十六日所為之裁決（豐監稽違六三字第Ｈ00000000
號裁決書），聲明異議，本院裁定如左：
    主  文
異議駁回。
    理  由
一、原處分機關略以：本案係台中縣警察局烏日分局舉發受處分人富源通運企業股份
    有限公司所有之車號３Ｊ─０１２號營業貨運曳引車，於九十一年十月十四日十
    一時五分許，行經中華路二段處，因「汽車所有人允許駕駛人吊扣期間駕駛該車
    行駛道路」違規並掣單移送，受處分人不服取締提出申訴，經原舉發機關函覆違
    規屬實，該站遂於九十二年二月二十六日以豐監稽違六三字第Ｈ0000000
    0號裁決書，裁處罰鍰新台幣六萬元並吊扣其汽車牌照三個月，逾期則依裁決書
    處罰主文規定裁處，於法並無不合等語。
二、本件異議人即受處分人則以：本公司合法僱用領有駕照的駕駛人張振嘉，於出車
    前（即駕車離開公司時）本公司已善盡查證其駕駛執照資格，而張振嘉在外臨時
    將車交給呂麥駕駛，請問本公司如何注意？如何查證？豈非要求本公司在每台貨
    車上加裝長程無線遙控監視器？法律應有其尊嚴及彈性，更有其立法本旨及規則
    ，實不應天外飛來一筆，隨興解釋，故認本公司不應受罰云云。
三、按汽車駕駛人，駕駛執照吊扣期間駕駛大客車、聯結車者，汽車所有人及駕駛人
    各處新臺幣四萬元以上八萬元以下罰鍰，並吊扣牌照三個月，道路交通管理處罰
    條例第二十一條之一第一項第七款定有明文。復依違反道路交通管理事件統一裁
    罰標準表規定，違反道路交通管理處罰條例第二十一條之一第一項第七款者，汽
    車所有人及駕駛人各處罰鍰新臺幣六萬元整，汽車所有人並吊扣牌照三個月。另
    汽車所有人如已善盡查證駕駛人駕駛執照資格之注意，或縱加以相當注意而仍不
    免發生違規者，汽車所有人不受本條例之處罰，該條例同條第四項亦有明文規定
    。經查：本件受處分人富源通運企業股份有限公司所有之車號３Ｊ─０１２號營
    業貨運曳引車，於九十一年十月十四日十一時五分許，在中華路二段處為台中縣
    警察局烏日分局查獲，允許駕駛人（呂麥）於吊扣期間駕駛該車行駛道路違規等
    情，有前揭舉發通知單一紙在卷可稽。雖異議人辯稱已善管理責任，應予免罰云
    云，惟依原處分機關於九十二年一月二十三日以中監豐字第０９２０００１３６
    ０號函說明，異議人雖於僱用當時有盡審查駕駛人是否擁有合法有效駕駛執照資
    格之責任，惟在僱用期間仍應繼續對所屬車輛駕駛人負管理責任，本案在於平時
    公司對該駕駛人仍有疏於管理之過失等語，並有該函一紙在卷可參。且經本院傳
    訊證人即異議人公司員工張振嘉到庭證述：公司並沒有特別規定車子不可以交給
    沒有駕照之人開車等語（參九十二年五月九日庭訊筆錄），顯見異議人平時並未
    嚴格管控駕駛人之資格，確有疏失，故認異議人所辯尚不足以認定符合道路交通
    管理條例第二十一條之一第四項之規定而予以免罰。從而，受處分人既有前揭違
    規行為，原處分機關據以援引上開規定，裁處受處分人罰鍰新台幣六萬元並吊扣
    其汽車牌照三個月，逾期則依裁決書處罰主文規定裁處，並無不當。本件異議為
    無理由，應予駁回。
四、據上論斷，應依道路交通管理處罰條例第八十七條第二項、道路交通案件處理辦
    法第十九條，裁定如主文。
中      華      民      國    九十二    年     五       月    十六      日
                                        臺灣臺中地方法院交通法庭
                                            法  官   王  靜  秋
右正本證明與原本無異。
如不服本裁定應於送達後五日內向本院提出抗告狀。
                                            書記官
中      華      民      國    九十二    年    五      月    十六      日


司法院資訊處製作；財團法人民間司法改革基金會備份。
